最　高　行　政　法　院　裁　定
　　　　　　　　　　　　　　　　　　 96年度裁字第00510號
上　訴　人　甲○○○
被 上訴 人　勞工保險局
代　表　人　乙○○
上列當事人間因勞保事件，上訴人對於中華民國94年11月30日臺
北高等行政法院94年度簡字第909號判決，提起上訴。本院裁定
如下：
　　主  文
上訴駁回。
上訴審訴訟費用由上訴人負擔。
　　理  由
一、按對於高等行政法院判決上訴，非以其違背法令為理由，不
    得為之，行政訴訟法第242條定有明文。是違背法令係當事
    人提起上訴之理由，依同法第244條第1項第4款規定，應於
    上訴狀表明之。所稱表明上訴理由，指表明原判決所違背之
    法令及其具體內容暨依訴訟資料合於該違背法令之具體事實
    。上訴狀內未表明上開所述之上訴理由，又未於提起上訴後
    20日內提出理由書，經高等行政法院送交卷宗於本院者，本
    院應以其上訴為不合法，毋庸命補正，逕以裁定駁回之。
二、本件上訴人係以高雄縣園藝花卉業職業工會為投保單位，加
    入勞工保險為被保險人。嗣上訴人以其於民國（下同）92年
    3月21日車禍致右股骨開放性骨折併右膝僵直及多顆牙齒脫
    落及鬆動，術後於93年3月8日檢據向被上訴人申請兩項殘廢
    給付。經被上訴人依國軍高雄總醫院附設民眾診療處出具92
    年12月26日治療終止診斷殘廢之勞工保險殘廢診斷書，於93
    年4月16日以第000000000000號核定通知書（下稱原處分）
    核定其右膝障礙之殘障按勞工保險殘廢給付標準表第143項
    第11等級核發160日殘廢給付。上訴人不服，以其因車禍意
    外傷害造成牙齒斷落鬆脫5齒以上，已符合勞保殘廢給付標
    準表第43項規定給付60日向勞工保險監理委員會（下稱勞保
    監理會）申請審議，未獲變更，乃循序提起行政訴訟，經原
    審以：被上訴人及勞保監理會2位特約專科醫師依據國軍高
    雄總醫院附設民眾診療處出具92年12月26日治療終止診斷殘
    廢之勞工保險殘廢診斷書、該院93年6月7日醫慧第09300031
    48號函及上訴人原應診病歷等資料審查，咸認上訴人92年3
    月21日車禍致右股骨開放性骨折、上門牙1顆掉落、3顆鬆動
    及上犬齒鬆動（亦即右上第1顆掉牙、右上第2顆及左上第1
    、第2、第3顆牙齒鬆動），92年3月27日大腿手術時，其中1
    顆已鬆動牙齒掉落，92年4月11日因鬆動拔除右上第2顆、左
    上第2顆，共4顆缺失，至拔除右上第3顆、第5顆及左上第3
    顆應與92年3月21日車禍無關。是被上訴人以其因車禍意外
    僅拔除4顆牙齒尚未達勞工保險殘廢給付標準表第43項規定
    請領標準，而僅以國軍高雄總醫院附設民眾診療處出具92年
    12月26日治療終止診斷殘廢之勞工保險殘廢診斷書所載殘廢
    部位：右膝為審查，並核以勞工保險殘廢給付標準表第143
    項第11等級，尚無違誤。從而，原處分並無違誤，訴願決定
    予以維持亦無不合等語，而為駁回上訴人在原審之訴之判決
    。
三、本件上訴意旨略以：依國軍高雄總醫院附設民眾診療服務處
    92年4月2日開立之診斷證明書及松城牙醫診所92年5月28日
    開立之診斷證明書，上訴人因車禍係造成6顆牙齒拔除，並
    非如被上訴人所稱上訴人只有4顆牙齒因車禍拔除，至於右
    上第3顆牙齒暨右上第5顆牙齒之拔除則與車禍無關云云。
四、經查，本件上訴意旨，核其所述，無非是就被上訴人據以作
    成原處分之事實認定事項為指摘，而未指及原判決有如何違
    背法令之具體情事，依首揭說明，其上訴為不合法，應予駁
    回。又簡易訴訟當事人上訴，應表明所涉法律見解具原則性
    情事，經本院許可後，其上訴始為合法。如未表明，經命補
    正後，仍未補正，即應裁定駁回其上訴。本件為簡易訴訟，
    上訴人未表明有何法律見解涉及原則性，惟如前所述，上訴
    人之上訴未具體表明上訴理由，其上訴為不合法，應逕行駁
    回，自無庸命上訴人補正本件有無所涉法律見解具原則性情
    事，併此敘明。
五、依行政訴訟法第249條第1項前段、第104條、民事訴訟法第
    95條、第78條，裁定如主文。
中　　華　　民　　國　　96　　年　　3　　 月　　15　　日
                  第一庭審判長法  官　高　啟　燦
                              法  官  黃　璽　君
                              法  官　廖　宏　明
                              法  官　楊　惠　欽
                              法  官　林　樹　埔
以  上  正  本  證  明  與  原  本  無  異
中　　華　　民　　國　　96　　年　　3　　 月　　15　　日
　　　　　　　　　　　　　　　書記官　張　雅　琴
